臺灣高等法院高雄分院刑事判決　　　　　　　　　　九十一年度上訴字第八五二號
　　　上　訴　人　台灣屏東地方法院檢察署檢察官
　　　上　訴　人
　　　即　被　告　甲○○
右上訴人因被告違反毒品危害防制條例案件，不服臺灣屏東地方法院九十年度訴字第
七二九號中華民國九十一年四月二十五日第一審判決（起訴案號：臺灣屏東地方法院
檢察署九十年度毒偵字第一四００號），及同署檢察官移送併辦（九十年度毒偵字第
一七五八號），提起上訴，暨同署檢察官移送本院併辦（九十一年度毒偵字第四三七
號），本院判決如左：
      主      文
原判決關於施用第壹級毒品及定執行刑部分均撤銷。
甲○○連續施用第壹級毒品，累犯，處有期徒刑壹年，扣案海洛因壹包（淨重零點零
玖公克、包裝重零點貳貳公克）沒收銷燬之，注射針筒貳支均沒收。
      事      實
一、甲○○前於民國八十三年間，因妨害自由等案件，經本院判處有期徒刑一年確定
    ，於八十六年十二月十四日執行完畢，又因施用毒品案件，經台灣屏東地方法院
    檢察裁定觀察勒戒、強制戒治期滿後，由台灣屏東地方法院檢察署檢察官以九十
    年度戒毒偵字第二四三號不起訴處分確定，詎甲○○猶不知悔改，復基於施用第
    一級毒品海洛因之概括犯意，自九十年八月十日至同年十月一日，連續在其位於
    屏東縣長治鄉○○村○○路十六號之住處施用海洛因多次，為警分別於九十年八
    月十一日十八時三十五分許及同年十月一日十六時三十分許，在上開住處查獲，
    並於第一次查獲時扣得第一級毒品海洛因一包（淨重零點零玖公克、包裝重零點
    貳貳公克），其所有供施用海洛因用之注射針筒二支。甲○○於為警查獲，呈上
    開施用第一級毒品海洛因之概括犯意，自九十年十月二日起至九十一年三月二十
    六日止，連續在上開住處施用第一級毒品海洛因，每日施用二次，嗣於九十一年
    三月二十七日凌晨一時許，在屏東縣九如鄉○○街六六號，為警查獲。
二、案經屏東縣警察局、高雄市政府警察局分別移送台灣屏東地方法院檢察署檢察官
    偵查起訴，及同署檢察官移送併辦。甲○○於原審審理中逃匿，經發佈通緝後，
    於九十一年三月二十七日為警緝獲歸案。
      理      由
一、訊據上訴人即被告甲○○坦承於上開時、地施用第一級毒品海洛因之事實不諱，
    並有注射針筒二支扣案可資佐證，又扣案白色粉末一包經送法務部調查局以化學
    呈色法及氣相層析質譜儀分析法鑑定結果，認係含有海洛因成分，有該局鑑定通
    知書一紙（編號第000000000號）在九十年度毒偵字第一四００號卷第
    十八頁可稽，又被告於九十年八月十一日、同年十月一日及於九十一年三月二十
    七日經警分別採尿送驗，發現其尿液中均呈嗎啡（即海洛因水解後反應）陽性反
    應，此有臺灣檢驗科技股份有限公司濫用藥物尿液檢驗報告（報告編號ＫＨ二０
    ０一Ａ００一０二九號）、屏東縣衛生局煙毒及麻醉藥品類委託檢驗結果通知書
    （屏縣衛檢六字第九００二一九號）及高雄市政府衛生局煙毒尿液檢驗成績書（
    九十一年四月八日）各一紙在卷可證，此為檢驗機關本於專業知識及以精密儀器
    測試後所得之結論，自可憑信，被告自白連續施用第一級毒品海洛因之犯行，與
    事實相符，應可採信。
二、被告前因施用毒品案件，經原審法院裁定送觀察勒戒、強制戒治期滿後，由臺灣
    屏東地方法院檢察署檢察官以九十年度戒毒偵字第二四三號不起訴處分確定，被
    告於檢察官依毒品危害防制條例第二十條第二項規定為不起訴處分後五年後再犯
    毒品危害防制條例第十條之罪，經原審法院以九十年度毒聲字第一七一四號裁定
    令入戒治處所，施以強制戒治等情，有臺灣屏東地方法院檢察署刑案資料查註紀
    錄表、臺灣高等法院被告全國前案紀錄表、臺灣屏東地方法院檢察署檢察官九十
    年度戒毒偵字第二四三號不起訴處分書等在卷足憑，本件事證明確，被告施用第
    一級毒品犯行，堪以認定。
三、查海洛因係毒品危害防制條例第二條第一項第一款所稱之第一級毒品，被告甲○
    ○竟持之以施用，是核其所為，係犯同條例第十條第一項之施用第一級毒品罪，
    被告持有第一級毒品，並進而施用，其持有第一級毒品之低度行為，應為施用第
    一級毒品之高度行為吸收，不另論罪。被告連續多次施用第一級毒品海洛因之行
    為，時間緊接，犯罪基本構成要件相同，顯係基於概括之犯意反覆為之，為連續
    犯，應以一罪論，並依法加重其刑。本件公訴意旨雖僅論及被告於九十年八月十
    一日十八時三十分許之前四十八小時內某時，施用第一級毒品海洛因之犯罪事實
    ，惟其餘施用毒品之行為與已起訴之犯罪事實，具有連續犯之裁判上一罪關係，
    為起訴效力所及，本院自應一併予以審理。被告前因妨害自由等案件，經本院判
    處有期徒刑一年確定，於八十六年十二月十四日執行完畢，有臺灣高等法院被告
    全國前案紀錄表及臺灣屏東地方法院檢察署刑案資料查註紀錄表各一紙在卷可按
    ，其受有期徒刑之執行完畢後，五年之內再犯有期徒刑以上刑之本罪，為累犯，
    應依法加重其刑，並遞加重之。
四、原審就被告施用第一級毒品部分，以被告罪證明確，因予論罪科刑，固非無見；
    惟查：被告於九十年十月一日十六時三十分許為警查獲後，又再度連續自九十年
    十月二日起至九十一年三月二十六日止，在上開住處施用第一級毒品海洛因，每
    日施用二次，嗣於九十一年三月二十七日凌晨一時許，在屏東縣九如鄉○○街六
    六號，為警查獲，原審對被告該部分犯行未及一併審酌，尚有未洽。檢察官及被
    告上訴意旨，均執此指摘原判決該部分不當，為有理由，自應由本院將原判決關
    於被告施用第一級毒品及定執行刑部分均予以撤銷改判。爰審酌被告素行、犯罪
    之動機、手段、所生之危害及犯罪後態度，暨施用毒品係戕害個人身心之行為等
    一切情狀，量處有期徒刑一年。又扣案海洛因一包（淨重零點零玖公克、包裝重
    零點貳貳公克），應依毒品危害防制條例第十八條第一項前段規定宣告沒收銷燬
    之；又注射針筒二支為被告所有，供施用海洛因所用之物，爰依刑法第三十八條
    第一項第二款之規定，併予沒收。至送驗耗損之海洛因，顯已滅失，自不必再為
    沒收之諭知，併此敘明。
五、被告施用第二級毒品部分，經原審法院判處有期徒刑六月，被告上訴本院後，經
    撤回上訴而告確定，核此敘明。
據上論斷，應依刑事訴訟法第三百六十九條第一項前段、第三百六十四條、第二百九
十九條第一項前段，毒品危害防制條例第十條第一項、第十八條第一項前段，刑法第
十一條、第五十六條、第四十七條、第三十八條第一項第二款，判決如主文。
本案經檢察官王登榮到庭執行職務。
中    華    民    國      九十一      年      六      月     二十六   日
                              臺灣高等法院高雄分院刑事第一庭
                                  審判長法官  王光照
                                        法官  黃仁松
                                        法官  黃壽燕
右正本證明與原本無異。
如不服本判決應於收受本判決後十日內向本院提出上訴書狀，其未述上訴理由者，
並得於提起上訴後十日內向本院補提理由書狀（均須按他造當事人之人數附繕本)「
切勿逕送上級法院」。
              書記官  黃富美
中    華    民    國      九十一      年      六      月     二十六   日
附錄本判決論罪科刑法條：
毒品危害防制條例第十條第一項
  施用第一級毒品者，處六月以上五年以下有期徒刑。
